【裁判字號】    98,台上,2507
【裁判日期】    980507
【裁判案由】    違反毒品危害防制條例等罪
【裁判全文】
最高法院刑事判決            九十八年度台上字第二五０七號
上  訴  人  甲○○
上列上訴人因違反毒品危害防制條例等罪案件，不服台灣高等法
院中華民國九十八年二月二十七日第二審判決（九十八年度上訴
字第八一二號，起訴案號：台灣基隆地方法院檢察署九十七年度
偵字第四一０三號），提起上訴，本院判決如下：
    主  文
上訴駁回。
    理  由
按刑事訴訟法第三百七十七條規定：上訴於第三審法院，非以判
決違背法令為理由不得為之；是提起第三審上訴，應以原判決違
背法令為理由，係屬法定要件；如果上訴理由書狀並未依據卷內
訴訟資料具體指摘原判決不適用何種法則或如何適用不當，或所
指摘原判決違法情事顯與法律規定得為第三審上訴理由之違法情
形不相適合時，均應認其上訴為違背法律上之程式，予以駁回。
本件原判決維持第一審論處上訴人甲○○販賣第一級毒品（既遂
）三十罪（原判決附表二編號１至６部分，均為累犯，各處有期
徒刑十五年六月）、販賣第一級毒品未遂罪（原判決附表二編號
７部分，累犯，處有期徒刑八年）、轉讓第一級毒品三罪（原判
決附表三部分，均為累犯，各處有期徒刑一年六月）及販賣第二
級毒品罪（累犯，處有期徒刑四年）等罪刑，應執行有期徒刑十
八年，並諭知相關從刑之判決，駁回上訴人在第二審之上訴，已
敘明上訴人並未具體指摘第一審判決關於認定事實、適用法律及
量刑等項，究竟有何違法或不當之情形，因認上訴人第二審之上
訴不合法律上之程式，予以駁回之理由。從形式上觀察，原判決
並無違背法令之情形。上訴人之上訴意旨略稱：(一)原審認上訴人
之第二審上訴狀未敘述具體理由，即應先定期命上訴人補正，原
審逕以判決駁回，難謂適法。(二)證人陳嶸睿於警詢時稱：彼於民
國九十七年九月十四日向上訴人購買第一級毒品海洛因；至檢察
官偵查時卻稱：當日向上訴人購買第二級毒品安非他命，所述先
後不一。原審未再傳喚陳嶸睿調查，率認上訴人犯販賣第二級毒
品罪，有應於審判期日調查之證據未予調查之違法等語。
惟查：不服地方法院之第一審判決而上訴者，須提出上訴書狀；
上訴書狀並應敘述具體理由，此為法定必備之程式。上訴書狀未
敘述上訴理由者，應於上訴期間屆滿後二十日內補提理由書於第
一審法院，逾期未補提者，法院固應定期間先命補正；然上訴書
狀已敘述理由，但所敘述者非屬具體理由，則屬不符上訴之法定
程式，由第二審法院以其上訴不合法律上程式，判決駁回，不生
定期命補正之問題，此觀刑事訴訟法第三百五十條第一項、第三
百六十一條、第三百六十二條及第三百六十七條之規定自明。原
判決針對上訴人在第二審提出之上訴狀所載請求從輕量刑及主張
其未販賣第二級毒品予陳嶸睿等詞，已分別說明：第一審審酌上
訴人之素行、犯罪動機、目的、所生危害及犯後坦承犯行等一切
情狀，在適法範圍內行使量刑之裁量權，並無違法或不當；又上
訴人在第一審審理時就檢察官起訴之犯罪事實（包括販賣第二級
毒品）均供承不諱，對證人陳嶸睿所述向其買受第二級毒品之事
實亦不否認，且至第一審言詞辯論終結前，仍未對檢察官起訴書
所列之證據聲明異議。上訴人於第二審之上訴狀未具體指出第一
審判決採證、認事、量刑及適用法律等項有何違法及不當，自與
未敘述具體理由無異等旨（見原判決理由欄二之(一)、(二)）。原判
決以上訴人之第二審上訴未敘述具體理由，不合法律上之程式，
因而不經言詞辯論，予以判決駁回，並無判決理由不備、不適用
法則或適用法則不當之違背法令。上訴意旨(一)謂原審應先定期命
其補正第二審之上訴理由等語，無非依己之見，任意指摘原判決
違法，難謂係適法之第三審上訴理由。再原判決係以上訴人在第
二審提起之上訴不合法為由，駁回上訴人之第二審上訴，並未就
實體事項進行審理。上訴意旨(二)指原審有應於審判期日調查之證
據未予調查云云及其他上訴意旨，顯非依據卷內訴訟資料具體指
摘原判決有何違背法令之情形，核與法律規定得為第三審上訴理
由之違法情形不相適合。應認上訴人就其所犯三十五罪之上訴均
違背法律上之程式，俱予駁回。
據上論結，應依刑事訴訟法第三百九十五條前段，判決如主文。
中    華    民    國  九十八  年    五    月    七    日
                      最高法院刑事第七庭
                          審判長法官  林  永  茂
                                法官  吳  昆  仁
                                法官  蘇  振  堂
                                法官  蕭  仰  歸
                                法官  林  立  華
      本件正本證明與原本無異
                                      書  記  官
中    華    民    國  九十八  年    五    月   十一   日
                                                      Ｅ


司法院資訊處製作；財團法人民間司法改革基金會備份。
